【裁判字號】    98,台上,5826
【裁判日期】    981008
【裁判案由】    違反毒品危害防制條例
【裁判全文】
最高法院刑事判決            九十八年度台上字第五八二六號
上  訴  人  甲○○
上列上訴人因違反毒品危害防制條例案件，不服台灣高等法院中
華民國九十八年七月三十一日第二審判決（九十八年度上訴字第
三０八三號，起訴案號：台灣板橋地方法院檢察署九十七年度毒
偵字第七一０二號），提起上訴，本院判決如下：
    主  文
上訴駁回。
    理  由
按不服地方法院之第一審判決而上訴者，應向管轄第二審之高等
法院為之。而第二審上訴書狀應敘述具體理由，第二審法院認為
上訴書狀未敘述理由者，應以判決駁回之。刑事訴訟法第三百六
十一條第一項、第二項、第三百六十七條前段分別定有明文。本
件原判決以上訴人甲○○施用第一級毒品案件，提起第二審上訴
，其上訴書狀未敘述具體理由，因認其上訴違背法定要件，爰不
經言詞辯論，逕行判決駁回，已詳敘憑以認定之理由。按第二審
上訴理由之敘述，應先合乎具體之要求，始有所敘述可取與否之
實體審理與判斷之問題。是上訴書狀雖敘述上訴理由，但僅泛言
原判決認定事實錯誤、違背法令、量刑失之過重或輕縱等情詞，
而未指出具體事由，或形式上雖已指出具體事由，然該等事由縱
使屬實，亦不足以認為原判決有何不當或違法，或其所陳之事由
，與訴訟資料所載不相適合者，均應認其實質上並未符合具體之
要件。本件上訴人提出第二審之上訴書狀，僅泛稱其未施用毒品
海洛因，查獲前曾與施用第一級毒品者同處一室，可能因此吸入
微量之海洛因云云。然查，吸入海洛因毒品之二手煙，以二手煙
可能存在之低劑量煙毒，在文獻上尚無能由尿液中檢驗出煙毒反
應之研究報告。是縱認上訴人所述曾與施用毒品者共處一室之事
由非虛，然依其於第一審之供述及所採尿液經台灣尖端先進生技
醫藥股份有限公司檢驗結果呈嗎啡類之陽性反應各情為綜核觀察
，自仍不足以辨認第一審判決有何應予改判之不當或違法。原審
認其上訴不符合具體之要件，於法並無不合。上訴意旨，置原判
決所為明白論斷於不顧，徒憑自己主觀之說詞，漫為爭辯，而於
原判決究竟如何違背法令，並無一語涉及，難認已符合首揭法定
之第三審上訴要件。其上訴違背法律上之程式，應予駁回。至施
用第二級毒品上訴部分，原審漏未裁判，應由原審為補充判決，
附此敘明。
據上論結，應依刑事訴訟法第三百九十五條前段，判決如主文。
中    華    民    國  九十八  年    十    月    八    日
                      最高法院刑事第十三庭
                          審判長法官  賴  忠  星
                                法官  呂  丹  玉
                                法官  吳      燦
                                法官  施  俊  堯
                                法官  蔡  名  曜
      本件正本證明與原本無異
                                      書  記  官
中    華    民    國  九十八  年    十    月   十四   日
                                                      Ｅ


司法院資訊處製作；財團法人民間司法改革基金會備份。
